【裁判字號】    92,上訴,312
【裁判日期】    920731
【裁判案由】    毒品危害防制條例
【裁判全文】
臺灣高等法院臺中分院刑事判決                    九十二年度上訴字第三一二號
    上  訴  人
    即  被  告  庚○○
    選任辯護人  張慶宗
                黃怡瑜
右上訴人因違反毒品危害防制條例案件，不服臺灣臺中地方法院九十一年度訴字第一
九八三號，中華民國九十一年年十二月二十四日第一審判決（起訴案號：臺灣臺中地
方法院檢察署九十一年度偵字第一三二三九號），提起上訴，本院判決如左：
    主      文
上訴駁回。
    事實及理由
一、本案經本院審理結果，認第一審判決認事用法及量刑均無不當，應予維持，並引
    用第一審判決書記載之事實、證據及理由（如附件）。
二、上訴人即被告庚○○（以下稱被告）上訴意旨略以：被告平日係以擺設地攤販賣
    衣服為業，本件扣案之帳冊係被告用以紀錄向老闆乙○○補貨之數量，該帳冊內
    所記載之「ｅ」、「ｋ」分別係衣服與褲子之簡稱，並非販賣毒品之紀錄。被告
    於民國九十一年七月六日遭警方查獲後，旋即為警帶至警局，於警局內竟遭二名
    警員帶入小房間打耳光，並出言恐嚇需配合警方之說詞製作筆錄，故被告於警訊
    所為自白尚非實在，該筆錄即不得據為被告不利認定之憑據。另被告與證人戊○○二人為同居共財之男女朋友，購買搖頭丸之費用係由渠等共用之生活經費中所
    支出，是證人戊○○既屬購買搖頭丸之共同出資人，被告將搖頭丸交與證人戊○○自未該當於所謂轉讓行為云云。
三、經查：
（一）證人即被告庚○○之前雇主乙○○雖於本院證陳被告確有向其買受成衣擺設地
      攤販賣之情，並稱被告前於批貨單上常以「ｅ」、「ｋ」等術語表示衣褲等語
      （見本院卷第四五頁至第四八頁），惟縱證人乙○○所證屬實，被告亦非無可
      能即援引該術語記載於扣案之帳冊上，以防遭警查獲時，得為推託掩飾其販賣
      毒品之舉，是以證人乙○○之證詞，尚不足為被告有利之認定。再證人即被告
      友人丙○○、甲○○雖均於本院證述：渠等均曾向被告購買服飾等語（見本院
      卷第六五頁至第六八頁），惟依扣案之帳冊所載，被告均以綽號記明向其購買
      貨品之人，則證人丙○○、甲○○是否即係扣案帳冊內所述被告販賣之對象，
      已非無疑。且證人丙○○既稱其係以現金交易（見本院卷第六六頁），則被告
      何以尚須將之載於帳冊內，核與擺設地攤販售服飾者之常情不符。而證人甲○○竟能符合扣案帳冊所載，清楚記述其於一年前向被告買受服飾之數量及金額
      ，衡之亦與常理未符，是證人丙○○、甲○○所言不無勾串附和以迴護被告之
      嫌，自不足採信。
（二）被告庚○○另辯稱其於警局中確有遭刑求及恐嚇云云；惟查，經本院當庭勘驗
      九十一年七月六日警訊錄音帶結果，被告及警員之談話內容清楚，被告係自行
      同意於凌晨受訊，警員且於告知被告三項訴訟權利後，始採一問一答之方式現
      場製作筆錄，被告回答語氣自然之情，有勘驗筆錄在卷可按（見本院卷第五一
      頁）。另經本院當庭勘驗九十一年七月六日警訊錄影帶，該錄影畫面清楚，警
      員係採一問一答之方式製作筆錄，被告坐在警員身旁回答，背對錄影機，坐姿
      自然，沒有異樣乙節，亦經本院記述在卷（見本院卷第五一頁）。且倘被告果
      於警局中受刑求逼供而為不實之自白，何以其於地檢署初訊時未向檢察官敘明
      此情，猶為與警訊時相同之供述（見偵查卷第六七頁）。證人丁○○雖於本院
      證稱：「警察讓我們四個人分開坐，待了三十分鐘到一個小時，被告先被警察
      帶走，我是看到帶到辦公室後面的小房間，至於做些什麼我不清楚，待了約十
      分鐘左右，被告就出來了，：：我出來之後，被告又被帶進去一次，晚上三點
      左右，我才做筆錄。：：被告第二次被帶走約三十分鐘左右。我是有看到被告
      的臉紅紅的，事後被告告訴我說他有被打，當時被告經過我的身邊有說他身體
      不舒服，看起來好像很難過云云（見本院卷第八八、八九頁）。惟查證人丁○○與被告同被查獲，且經檢察官起訴在案，其與被告有極大之利害關係，自難
      免有迴護或偏頗之虞，是其證言尚不足為被告有利之證明。是被告所言於警局
      中遭刑求恐嚇一事，無非事後卸責之詞，不足採信。
（三）至被告庚○○確有將第二級毒品ＭＤＭＡ半顆無償轉讓予其女友戊○○以供施
      用之情，業經被告於偵查及原審時均坦認不諱（見偵查卷第九三頁，原審卷第
      一八頁），核與證人戊○○於警訊、偵查中證述之情節相符（見偵查卷第二七
      頁、第九五頁）。又被告之選任辯護人請求調閱證人戊○○之警訊錄音帶，以
      證明戊○○之供述係警察自己打上去的云云，雖戊○○之警訊錄音帶，因陳女
      施用毒品案已結，業經依規定消音，有台灣台中地方法院檢察署函在卷可稽（
      見本院卷第一一八頁），而無從辨認其於警訊時如何供述，然查：證人戊○○
      於偵查中供稱：吃的搖頭丸是庚○○給的，沒有收錢，不是與庚○○共同出資
      ，我沒有出錢：：等語（見偵查卷第九四、九五頁），與警訊所供相符。可見
      戊○○在警訊之供述並無不符事實之處。其事後改稱與被告同財共居云云，亦
      係迴護被告之詞，不足採信。被告無償提供第二級毒品ＭＤＭＡ半顆予證人戊○○以供施用之行為，自該當於毒品危害防制條例第八條第二項之轉讓第二級
      毒品罪無訛，被告此部分辯詞，亦無足採。
四、綜此，原判決以被告庚○○販賣及轉讓毒品犯行事證明確，予以論罪科刑，經核
    並無違誤，被告仍執陳詞否認犯行，提起上訴，指摘原判決之不當，其上訴自屬
    無理由，應予駁回。
據上論斷，應依刑事訴訟法第三百七十三條、第三百六十八條，判決如主文。
本案經檢察官己○○到庭執行職務。
中      華      民      國    九十二    年      七      月    三十一    日
                                  臺灣高等法院臺中分院刑事第五庭
                                        審判長法  官  袁 從  楨
                                              法  官  姚  勳  昌
                                              法  官  郭  同  奇
右正本證明與原本無異。
如不服本判決應於收受送達後十日內向本院提出上訴書狀，其未敘述上訴之理由者並
得於提起上訴後十日內向本院補提理由書（均須按他造當事人之人數附繕本）。
                                              書記官  陳  玫  伶
中      華      民      國      九十二   年       八      月     一     日
                                                                        Ｉ


司法院資訊處製作；財團法人民間司法改革基金會備份。
